臺北高等行政法院裁定
　　　　　　　　　　　　　　　　　　 96年度再字第00066號
再審　原告　成修企業有限公司
代　表　人　甲○○董事）住同.
再審　被告　財政部臺北市國稅局
代　表　人　凌忠嫄（局長）住同上
上列當事人間營業稅及稅捐稽徵法事件，再審原告對本院中華民
國96年2 月27日95年度訴字第3075號判決提起再審之訴。本院裁
定如下：
    主  文
再審之訴駁回。
再審訴訟費用由再審原告負擔。
　　理  由
一、按行政訴訟法第273 條第1 項第11款規定：「有左列各款情
    形之一者，得以再審之訴對於確定終局判決聲明不服。……
    ：十一、為判決基礎之民事或刑事判決及其他裁判或行政處
    分，依其後之確定裁判或行政處分已變更者。」所謂之「為
    判決基礎之民事或刑事判決及其他裁判或行政處分，依其後
    之確定裁判或行政處分已變更者」，必須經原確定裁判，已
    採用該「民事或刑事判決及其他裁判或行政處分」為基礎，
    嗣後該「民事或刑事判決及其他裁判或行政處分」，另經其
    後確定裁判或行政處分變更者，始有本款規定之適用。第27
    5 條第1 項規定：「再審之訴專屬為判決之原行政法院管轄
    。」第278 條第1 項規定：「再審之訴不合法者，行政法院
    應以裁定駁回之。」
二、再審原告起訴意旨略以：本院民國（下同）96年2 月27日95
    年度訴字第3075號判決（下稱原判決）略採法務部調查局北
    部地區機動工作組調查報告，認再審原告借牌承攬工程為實
    際施作人課徵營業稅並處以罰鍰，然該案現以臺灣板橋地方
    法院96年度簡字第3284號刑事判決認定再審原告之實際負責
    人人因其執行業務犯意圖意圖影響決標價格，而以協議使廠
    商不為價格之競爭罪，而非再審原告向北鳳公司借牌，原判
    決之判決基礎失其附麗，為此依行政訴訟法第273 條第1 項
    第11款之規定，提起本件再審之訴。
三、惟查，遍觀原判決理由四以下，即就本件之爭點：原告是否
    實際承作前開油漆工程，抑僅由北鳳公司轉包部分工程之論
    述，未有隻字提及法務部調查局北部地區機動工作組之調查
    報告，是原判決並無再審原告所指之以上開調查報告為判決
    之基礎之可言；況查，法務部調查局北部地區機動工作組之
    調查報告，核其性質並非行政處分，更非民事或刑事判決，
    顯亦與行政訴訟法第273 條第1 項第11款規定之要件有間。
    是再審原告據此而主張原判決有再審之事由，其再審之訴自
    非合法，應予駁回。
四、依行政訴訟法第278 條第1 項、第104 條、民事訴訟法第95
    條、78條，裁定如主文。
中　　華　　民　　國　　96　　年　  11　　月　  23  　日
                  第五庭審判長法  官　張  瓊  文
                              法  官　蕭  忠  仁
                              法  官　王  碧  芳
上為正本係照原本作成。
如不服本裁定，應於送達後10日內向本院提出抗告狀（須按他造
人數附繕本）。
中　　華　　民　　國　　96　　年　  11　　月　  23  　日
                              書記官  徐  子  嵐
